# 财务报告关联方披露时如何确定母公司？

提问人：9599510 时间：2012-05-14 21:38:53
假如A上市公司，持有B法人公司100%的股权，B又直接和间接持有C法人公司100%的股权，B和C为同一个法人代表，同一套经营班子。 在C公司年度财务报告审计中，关联方披露时确认C公司的母公司为B公司呢？还是A公司？还是B和A同时为C公司的母公司？还是C公司的母公司为B公司，且实际控制人为A公司？ 如何就《关联方披露》准则就上述问题进行厘清分析？请教各位前辈。

回答人：chenyiwei
一般理解，关联方披露中的“母公司”是指本会计主体的直接母公司（本案例中为B）。与A的关系可披露为“本公司之母公司的母公司”，如果A本身没有实际控制人的，也可将A披露为C的实际控制人。但如果A还有更上层的母公司和实际控制人，则不能将A披露为C的实际控制人。

提问人：9599510 时间：2012-05-22 00:07:06
感谢版主的答疑，不过我还有以下几点疑问： 1.“一般理解，关联方披露中的'母公司'是指本会计主体的直接母公司"，这种说法的出处？按照关联方准则对于母公司的定义，"母公司的母公司"也为"母公司"，我的疑问就是有没有权威的指导性文件解释过这种直接母公司和间接（控股）母公司的之间的差异以及披露报告文本中"母公司"特指"直接母公司"？ 2.如果A公司为上市公司，实际控制人为X集团，X集团实际控制人又为Y市国资委，但是审计报告（也是国内知名大所）披露的C公司实际控制人仅仅是到了A公司这个层面了，根本就不是X集团，更不是Y市国资委，为什么？

回答人：chenyiwei
1 、目前实务中基本上都是这样操作，否则披露的层次不清晰。 2 、不清楚你所说的案例的具体背景，不便具体分析和判断。